【裁判字號】    97,訴,3563
【裁判日期】    980410
【裁判案由】    妨害風化等
【裁判全文】
臺灣板橋地方法院刑事判決              97年度訴字第3563號
公  訴  人  臺灣板橋地方法院檢察署檢察官
被      告  癸○○
上列被告因妨害風化等案件，經檢察官提起公訴（九十七年度偵
字第一二○八號、第一二○九號、第一二一○號、第一二一一號
、第一二一二號、第二○六○號、第二一四四一號），本院判決
如下：
    主  文
癸○○幫助意圖使女子與他人為性交之行為，而媒介以營利，處
有期徒刑拾月；又共同行使從事業務之人明知為不實事項，而登
載於其業務上作成之文書，足以生損害於公眾，處有期徒刑伍月
，應執行有期徒刑壹年貳月。
    事  實
一、癸○○係在印尼從事人力訓練及招攬為業。戊○○（本院已
    判決）則為設於桃園縣中壢市○○○路○段三十號十三樓之
    三「正興人力仲介有限公司一○一分公司」（下稱正興人力
    公司）實際負責人。丁○○（本院已判決）則係從事媒介女
    子與他人性交易以營利之人。癸○○為使其在印尼地區挑選
    訓練，綽號亮亮之印尼籍成年女子（本名SITI NURYA）來臺
    居留工作，戊○○亦見林洪彰原委託正興人力公司申請僱用
    之外籍看護工，因故於核准僱用期限前遭遣送，尚能申請遞
    補他名看護工，其二人均基於幫助丁○○媒介女子與他人性
    交以營利、共同行使偽造私文書之犯意聯絡，推由戊○○藉
    其保管「林洪彰」印章之便，利用不知情之員工，冒用客戶
    「林洪彰」之名義，於九十六年三月五日在上址公司內，盜
    用「林洪彰」原申請外籍勞工留存之印章，於「切結書」及
    「雇主聘僱外籍勞工申請書」（係由人力公司之業務人員代
    填之業務文書，惟該申請書上雇主據實陳報欄上，需由雇主
    簽章，表示申請內容之真實及願負法律責任等文義，就此已
    具私文書性質）上，以示「林洪彰」申請遞補看護工及延長
    招募外勞之期限，並於九十六年三月六日持上揭偽造之私文
    書，向行政院勞工委員會（下簡稱勞委會）申請而行使，足
    生損害於林洪彰及勞委會對於外籍勞工人力管理之正確性，
    該案經勞委會於同年三月九日以勞職外字第○九六○九八二
    三三八號函核准在案；亮亮於同年四月二十日入境後，戊○○即接續利用不知情之員工，於九十六年六月二十六日在上
    址公司內，盜用「林洪彰」之上揭印章，以其名義偽造「雇
    主聘僱外籍勞工申請書」，持向勞委會申請聘僱許可而行使
    ，以示「林洪彰」申請核准聘僱亮亮，使勞委會承辦人員因
    此以九十六年七月十二日以勞職外字第○九六一一四六三六
    ○函，核准「林洪彰」自九十六年四月二十日至九十七年九
    月二十四日聘僱看護工亮亮，足生損害於林洪彰及勞委會審
    核外籍人士來臺工作之正確性。亮亮入境後，除短期在癸○○處居住外，即交由丁○○轉由與丁○○有媒介女子性交易
    以營利犯意聯絡之辛○○、乙○○、丙○○等人處（上揭丁○○等四人本院已經判決在案），由辛○○等人媒介至臺北
    縣三重市（辛○○）、桃園縣中壢市（丙○○）、新竹縣（
    乙○○）等地之飯店、賓館等處，與不特定之男客以新臺幣
    （下同）二千元至二千五百元左右之代價，從事性交行為，
    丁○○則從每次性交易中抽取一千二百元至一千四百元、辛○○抽取四百元、乙○○抽取五、六百元、丙○○抽取一千
    元左右之金額以營利，剩餘款項則分由亮亮所得。
二、丁○○為使亮亮能繼續在臺居留，並從事性交易工作，且戊○○因恐「林洪彰」察覺冒其名義聘雇亮亮之事情，推由丁○○以二萬元之價格為報酬，覓得合於申請外籍勞工條件之
    有犯意聯絡之人頭雇主壬○○（本院已經判決），並委由正
    興人力公司之戊○○，與有行使業務登載不實犯意聯絡之癸○○，以壬○○之名義為雇主，利用正興人力公司不知情之
    員工，在上址公司內，在業務上所製作之「雇主聘僱外籍勞
    工申請書」，虛偽填載壬○○因「家庭看護工作」需要之不
    實事項，於九十六年七月十九日持上開內容不實之申請書，
    向勞委會申請招募外籍看護工之許可，而勞委會亦因此以九
    十六年八月三日勞職外字第○九六一一七五八五四函核准壬○○招募外國人之許可，足生損害於勞委會核准本國人招募
    外籍看護工之正確性；勞委會許可後，癸○○等人接續上揭
    犯意，再利用正興公司不知情之員工於業務上製作之「雇主
    聘僱外籍勞工申請書」上，虛偽填載壬○○因「家庭看護工
    作」需要之不實事項，申請招募外籍看護工，並於九十六年
    九月二十日持前開登載不實之申請書，向勞委會申請而行使
    之，使勞委會於九十六年十月八日以勞職外字第○九六一二
    七六三五八號函核准壬○○自九十六年九月十三日起至九十
    七年九月二十四日為止聘僱亮亮，並同時廢止原雇主「林洪
    彰」聘僱外國人之許可，足生損害於勞委會管理外籍勞工之
    正確性。
三、嗣於九十六年十一月二十六日為警持搜索票至丁○○、柯美
    慧、辛○○、庚○○、壬○○、戊○○、乙○○、辛○○、
    及丙○○等（上揭被告均經本院判決）處執行搜索，並在丁○○、柯美慧等人住處扣得如附表所示之物，始循線查知上
    情。
四、案經臺北市政府警察局移送臺灣板橋地方法院檢察署檢察官
    偵查起訴。
    理  由
壹、證據能力部分：
一、按刑事訴訟法第一百五十九之一條規定，被告以外之人於偵
    查中向檢察官所為之陳述，除顯有不可信之情況者外，得為
    證據，查證人林洪彰、林呂庭英、亮亮、辛○○、乙○○、
    丙○○及壬○○於偵查中檢察官面前所為證述，係出於自由
    意志所為，衡酌供述時之客觀情形，並無顯不可信之情況，
    依上揭規定，有證據能力。
二、次按司法警察機關實施通訊監察時，必須合於通訊保障及監
    察法第五條第一項所規定之要件，且依法取得檢察官或法官
    所核發之通訊監察書，始得為之；而司法警察機關對犯罪嫌
    疑人依法監聽電話所製作之通訊監察紀錄譯文，為該監聽電
    話錄音之「派生證據」；又刑事訴訟法第一百五十九條之四
    第一款固規定：除顯有不可信之情況外，公務員職務上製作
    之紀錄文書、證明文書，亦得為證據。賦予公文書具有證據
    適格之能力，作為傳聞證據之除外規定，但其前提要件係「
    除顯有不可信之情況外」，並以「紀錄」或「證明」文書作
    為限制，亦即該公文書須係得作為被告或犯罪嫌疑人所涉犯
    罪事實嚴格證明之紀錄或證明者，始克當之，倘不具此條件
    ，即無證據適格可言，是司法警察依據通訊監察內容製作之
    通訊監察案件譯文，係將通訊監察錄音帶內容以文字方式呈
    現，為公務員即司法警察人員，職務上製作之文書，此有最
    高法院九十六年台上字第一一七七號、第一八六九號、第三
    七○一號判決足供參照。查本案被告與共同被告丁○○間之
    通訊，經監聽並製作成通聯譯文，此有臺灣板橋地方法院檢
    察署檢察官提出臺北市政府警察局製作之通聯時間、電話及
    譯文對照表可稽，茲引用如下各項之通聯譯文，於本院審理
    時，被告均未對該等譯文之內容，否認係該等人所為，亦未
    主張譯文表所載之通聯內容，與渠所為者有不符之抗辯或陳
    述，而該等通聯之取得，係基於臺灣板橋地方法院檢察署檢
    察官所核發該署九十六年五月三十一日九十六年甲○榮知聲
    監字第號○○○七八三號通訊監察書所為者，此一通聯均係
    經合法監察所取得之證據，自有證據能力；警員據合法鑑聽
    所得之錄音光碟，進而製成上揭通聯譯文表，此一譯文表內
    容，均係公務員職務上製作之紀錄文書，並無顯有不可信之
    情況，均得作為證據。
三、另按刑事訴訟法第一百五十九條之四規定，除前三條之情形
    外，下列文書亦得為證據：一、除顯有不可信之情況外，公
    務員職務上製作之紀錄文書、證明文書。二、除顯有不可信
    之情況外，從事業務之人於業務上或通常業務過程所須製作
    之紀錄文書、證明文書。三、除前二款之情形外，其他於可
    信之特別情況下所製作之文書。本院引用之下列勞委會函件
    及所引附件等公文書，此等公文書性質上乃屬公務員職務上
    之紀錄、證明文書，該等文書既係由公務員依職權所為，當
    然與其責任、信譽攸關，若有錯誤、虛偽，該公務員可能因
    此負擔刑事及行政責任，從而其正確性高，又查無顯不可信
    之情況，依上揭規定自均有證據能力。
貳、實體部分：
一、訊據被告癸○○對於引進印尼女子亮亮後並轉交被告丁○○
    等事實均不否認，惟矢口否認有幫助意圖使女子與他人為性
    交之行為而媒介以營利罪、行使業務登載不實文書罪行，辯
    稱：伊將自印尼引進訓練之女子亮亮，交予被告丁○○時，
    並不知該女子係要從事性交易之工作，伊係在勞委會核准聘
    僱外籍勞工後，始依雇主要求引進亮亮，伊認為亮亮係要至
    雇主處從事照護老人之工作，伊未參與被告戊○○以雇主「
    林洪彰」、「壬○○」申辦聘雇外籍女子之行為云云。經查
    ：
  (一)證人即亮亮於偵查中結證稱：「（手指癸○○照片）我一開
    始在印尼的時候，我就認識饒，他有跟我講來臺灣的工作是
    陪男人睡覺，後來我來臺灣住饒家約二個晚上，饒就帶我去
    萬鎮台的公司認識萬跟強哥（即被告丁○○），我從來沒有
    去過雇主家。我聽到他們是跟我講我來臺的費用是強哥出的
    ，他們說我要做三百個客人還他，我第一次來臺二○○七年
    四月十五日，那時饒家住了二天，就跟強哥去胖哥（指乙○○照片）那邊，因為當時才剛到，所以住了不到一個禮拜，
    也只接了二、三個客人。接一個客人二千五百元，我可以拿
    到八百元，後來就改到三重的老爸（手指辛○○照片）、住
    了三個月左右，那一天要接到五、六個，．．。（手指壬○○的照片）這是我後來轉的雇主，我在去年九月十三日去他
    那邊住了一個禮拜，他知道我要從事性交易，大哥有跟他講
    。我不知道強哥我的人頭雇主多少錢。（手指丙○○照片）
    就是阿俊。我在阿俊那邊住了大約三個月．．．。」、「（
    問：饒有無說要你付給他錢？）付給他二萬，我是在還完強
    哥的三百個客人後，自己存錢還他。我跟強哥去饒家拿給他
    ，是用現金」等語（見九十七年度偵字第二○六○號卷第一
    六二頁）；被告丁○○於本院審理中亦證稱：「我是有詢問
    他（按指被告癸○○）如果有來臺灣工作外勞不想工作的話
    ，可以介紹給我，後來有一次我到癸○○的辦公室見到一名
    綽號亮亮的印尼籍女子，後來我私下問亮亮說是以何種身分
    到臺灣，她說是以看護身分過來的，說已經要被遣返，後來
    我問她在臺灣是否有賺到錢，我並問她從事何行業，後來過
    二天我再去癸○○那裡，我就據實跟亮亮說，是否要從事性
    交易的行業，後來亮亮就同意了，她同意之後，我就跟癸○○說我要把亮亮帶去我那裡住幾天，後來我就把亮亮帶走，
    」、「當時癸○○有問我，我跟他說我是要外勞從事特種行
    業。」、「我不是委託癸○○，我是請教他，我告訴癸○○
    亮亮工作很順利，如何讓她留在臺灣，後來癸○○告訴我說
    可以在臺灣找一個雇主，請戊○○處理。」、「這期間我有
    拿二萬元給癸○○，之前我們已經有約定，相關費用是二萬
    元，這二萬元我有交付給癸○○。」等語，上揭證人之證詞
    ，足證被告癸○○明知被告丁○○係從事特種行業之人，竟
    以二萬元之代價，將其自印尼訓練引進之女子亮亮，推介予
    被告丁○○，並告知有關亮亮居留聘雇等事宜，可請被告戊○○辦理等事實。
  (二)為使亮亮在臺灣合法居留，並在被告丁○○處從事性交易之
    工作，被告戊○○利用其所經營之正興人力公司，冒「林洪
    彰」之名義，偽造「切結書」及「雇主聘僱外籍勞工申請書
    」，並持以申請核准聘僱外籍勞工之許可及聘僱亮亮；又丁○○以二萬元之代價覓得被告壬○○為人頭雇主，行使業務
    上製作之「雇主聘僱外籍勞工申請書」申請勞委會核准及許
    可亮亮轉換雇主之事實，業據同案被告丁○○、戊○○及壬○○於偵查及本院審理中自白不諱，並有證人林洪彰、林呂
    庭英於偵查中之證詞可按（見九十七年度偵字第二○六○號
    卷第二九八、三○九頁），復有卷附勞委會九十七年二月二
    十五日勞職審字第○九七○五○四五九八號函、九十七年六
    月十九日勞職許字第○九七○○一六一○○號函及所附、雇
    主聘僱外籍勞工申請書、外國人生活管理計畫書、申請聘僱
    外籍看護工基本資料傳遞單、外籍勞工由其他雇主接續聘僱
    證明書、外籍看護工撌用診斷證明書、勞委會核准之函稿等
    資料可憑（分見九十七年度偵字第二○六○號卷第二十一頁
    以下、二五六頁以下）。
  (三)亮亮入境後，除短期在被告癸○○處居住外，即交由被告丁○○轉由與丁○○有媒介女子性交易以營利犯意聯絡之被告
    辛○○、乙○○、丙○○等人處，由被告辛○○等人媒介至
    臺北縣三重市（辛○○）、桃園縣中壢市（丙○○）、新竹
    縣（乙○○）等地之飯店、賓館等處，與不特定之男客以二
    千元至二千五百元左右之代價，從事性交行為，被告丁○○
    則從每次性交易中抽取一千二百元至一千四百元、被告辛○○抽取四百元、被告乙○○抽取五、六百元、被告丙○○抽
    取一千元左右之金額以營利，剩餘款項則分由亮亮所得等節
    ，被告癸○○對此均不爭執，並經被告丁○○、辛○○、乙○○及丙○○於偵審中自白不諱，核與證人亮亮於偵查中所
    證相符合，是亮亮入境後即由被告癸○○交予被告丁○○轉
    介予被告辛○○、乙○○、丙○○等人處，從事性交易之行
    為之事實亦足採認。
  (四)參之被告戊○○於偵查中結證稱：被告癸○○係與伊公司合
    作，伊至印尼時，即由被告癸○○推薦亮亮，進入臺灣後即
    由彼安排至丁○○處，其餘有關外勞進入臺灣地區聘僱之文
    件等事，均係由伊公司辦理等語（見同上偵字卷第二二四至
    二二六頁），被告癸○○與被告丁○○於九十六年六月十二
    日六時十八分許有下列通聯：「丁○○（Ａ）：知道，他（
    按指丁○○旗下之外籍女子）是怎樣被抓的？癸○○（Ｂ）
    ：我沒問，他等一下會打給我。（Ａ）：被抓到怎會通知你
    經理？（Ｂ）應該是那個女的說她是那間仲介公司引進的，
    才通知的。（Ａ）喔，這樣啊。現在重點是如何善後，這個
    女的被抓到她若沒有亂說，而按照我們約束的去說『（略為
    ）：因為雇主放我三天假，第一天我來找朋友玩，第二天因
    為身上沒錢了，朋友才帶我來做這個（按指性交易），我第
    一次做就被抓了』這就單純了。」等內容（見九十六年度他
    字第七六八八號卷第二六七頁），足認被告癸○○對於從事
    性交易之外籍女子亮亮，於入境前即已知該女子入境後係為
    性交易之目的而來，並委由被告戊○○所營之人力公司，辦
    理有關之外籍勞工聘僱事宜，於亮亮進入臺灣後，再轉交予
    被告丁○○等事實，是其雖未參與被告丁○○等人媒介亮亮
    性交易之行為，惟出於幫助媒介，及共同行使偽造私文書、
    業務登載不實文書等犯意，使亮亮取得看護工名義得以在臺
    灣居留及轉換雇主，並交予被告丁○○等犯行足堪判定。如
    亮亮之雇主為林洪彰、壬○○等人無訛，被告癸○○豈會在
    亮亮入境後，不將其交予人力仲介或其真正之雇主，卻交予
    非雇主之被告丁○○帶離，與常情有違，是所辯：伊引進亮
    亮轉交予被告丁○○時，不知彼係要從事性交易云云，即非
    可採。綜上，本件事證已甚明確，被告癸○○犯行堪以認定
    ，應依法論科。
二、按刑法第二百三十一條第一項所謂「容留」女子，與他人性
    交者，係指對於女子供給與人性交之場所而言，此經最高法
    院著有八十六年度台非字第二五七號判決可供參照，是本件
    被告丁○○等人雖收容亮亮等外籍女子於上揭處所，惟該處
    所係供該等女子生活起居之用，非供女子與不特定男客從事
    性交行為之場所，是未供給與人姦淫之場所者，尚與「容留
    」之犯罪構成要件之容留罪不合，先予敘明。次按刑事法若
    干犯罪行為態樣，本質上原具有反覆、延續實行之特徵，立
    法時既予特別歸類，定為犯罪構成要件之行為要素，則行為
    人基於概括之犯意，在密切接近之一定時、地持續實行之複
    次行為，倘依社會通念，於客觀上認為符合一個反覆、延續
    性之行為觀念者，於刑法評價上，即應僅成立一罪。學理上
    所稱「集合犯」之職業性、營業性或收集性等具有重複特質
    之犯罪均屬之，例如經營、從事業務、收集、販賣、製造、
    散布等行為概念者是（最高法院九十五年度台上字第一○七
    九號判決參照）。被告丁○○等基於意圖使女子與他人為性
    交行為而媒介性交易以營利，被告等以此為業反覆為之本質
    上，即含有反覆實施性質，應論以集合犯之實質上一罪。被
    告癸○○行使偽造之切結書、申請書，以辦理亮亮外籍勞工
    之延聘等事項，以幫助被告丁○○從事上揭媒介女子與人性
    交行為，核其所為，係犯刑法第二百十六條、第二百十條之
    行使偽造私文書罪、刑法第三十條第一項、第二百三十一條
    之幫助意圖使女子與他人為性交之行為而媒介以營利罪，被
    告癸○○所犯上揭幫助罪行，依刑法第三十條第二項之規定
    減輕其刑。被告癸○○雖非從事勞務仲介之申辦業務人員，
    惟與被告戊○○從事業務之人員，就以被告壬○○之名義，
    登載不實申請書，申請聘雇外籍勞工及辦理亮亮轉換雇主之
    犯行，有犯意聯絡及行為分擔，核係犯刑法第二百十六條、
    第二百十五條之行使業務登載不實罪。起訴書認被告丁○○
    等人上揭犯行有「容留」行為，則有未洽，已詳如上述，應
    予更正。被告癸○○於上揭犯罪，利用不知情之業務人員登
    載上揭申請書之行為，均係間接正犯。被告癸○○盜用「林
    洪彰」之印章以偽造上揭申請書、切結書後，進而持向勞委
    會申請准許聘雇亮亮，其盜用印章之行為，係偽造私文書之
    部分行為，偽造私文書之行為，為行使行為之階段行為，均
    應為行使偽造私文書罪所吸收；被告癸○○登載不實文書後
    進而行使，登載不實之行為，亦為行使登載不實文書罪行所
    吸收，均不另論罪。又被告癸○○接續二次行使偽造私文書
    之犯行，接續二次行使登載不實文書之犯行，均係基於使亮
    亮之女子取得外勞聘雇准許及使亮亮得以由原雇主「林洪彰
    」更換為被告壬○○之目的而為，其犯罪方式相同，時間緊
    接，為接續犯，均僅論以一罪。被告癸○○就刑法第二百十
    六條、第二百十五條之行使業務登載不實罪，與戊○○、丁○○、壬○○等人間，均有犯意聯絡及行為分擔，依刑法第
    二十八條、第三十一條第一項之規定，論以共同正犯。被告
    癸○○所犯上揭行使偽造私文書罪、幫助意圖使女子與他人
    為性交之行為而媒介以營利罪，係一行為觸犯數罪名，為想
    像競合犯，應依刑法第五十五條之規定，從一重幫助意圖使
    女子與他人為性交之行為而媒介以營利罪論斷。被告癸○○
    所犯上揭幫助意圖使女子與他人為性交之行為而媒介以營利
    罪、行使業務登載不實文書二罪間，犯意各別，行為互殊，
    應予分論併罰。爰審酌被告癸○○利用從事人力引進業務，
    圖得利益，幫助丁○○媒介女子與他人為性交行為，敗壞社
    會善良風俗，且於犯後未坦承犯行，兼衡其犯罪動機、目的
    、手段等一切情狀，分別量處如主文所示之刑，並定其應執
    行刑。至於，起訴書犯罪事實欄三、戊○○利用不知情之員
    工，冒用「林洪彰」之名義，盜用其原申請外籍勞工留存之
    印章，於「切結書」、「雇主聘僱外籍勞工申請書」等私文
    書上所蓋用「林洪彰」之印文，係盜用他人真印章所蓋之印
    文，並非偽造印章之印文，不在刑法第二百十九條所定必須
    沒收之列，故不併予宣告沒收（見最高法院四十八年台上字
    第一五三三號判例）；另起訴書事實欄五、所列亮亮之護照
    、柯美慧之存摺各一本，保險套五十九個、妙手潤滑劑一條
    、紫玉油牌油膏、陰道消炎錠五顆、消炎錠十二顆、阮氏蘭
    就醫包一袋、戊○○所用手機一支等物，與本案媒介性交易
    犯行無涉，亦難併予宣告沒收。而起訴書以被告癸○○所為
    有損國家威望，並否認犯行，未見悔意等節，求處三年有期
    徒刑，惟因本件僅能證明被告癸○○引進外籍女子以媒介從
    事性交易者，只有一名，其幫助被告丁○○從事媒介性交易
    行為，情節尚非重大，且衡之其犯罪手段、所得利益等情，
    本院認檢察官求處上揭刑期尚屬過重，附此敘明。
據上論斷，依刑事訴訟法第二百九十九條第一項前段，刑法第二
十八條、第三十一條第一項前段、第二百十條、第二百十五條、
第二百十六條、第二百三十一條第一項、第三十條第一項、第二
項、第五十五條、第五十一條第五款，刑法施行法第一條之一，
判決如主文。
本案經檢察官林珮菁到庭執行職務。
中    華    民    國    98    年    4     月    10    日
                  臺灣板橋地方法院刑事第三庭
                          審判長法  官  樊季康
                                法  官  劉元斐
                                法  官  王綽光
以上正本證明與原本無異
如不服本判決應於收受送達後十日內向本院提出上訴書狀，並應
敘述上訴理由; 其未敘述上訴理由者，應於上訴期間屆滿後二十
日內向本院補提理由書（均需按他造當事人之人數附繕本，切勿
逕送上級法院）
                                書記官  許清秋
中    華    民    國    98    年    4     月    13    日
附錄本案論罪科刑法條全文：
中華民國刑法
第210 條  （偽造變造私文書罪）
偽造、變造私文書，足以生損害於公眾或他人者，處五年以下有
期徒刑。
第215 條  （業務上文書登載不實罪）
從事業務之人，明知為不實之事項，而登載於其業務上作成之文
書，足以生損害於公眾或他人者，處三年以下有期徒刑、拘役或
五百元以下罰金。
第216條
（行使偽造變造或登載不實之文書罪）
 行使第210條至第215條之文書者，依偽造、變造文書或登載不實
 事項或使登載不實事項之規定處斷。
中華民國刑法第231條
（圖利使人為性交或猥褻罪）
 意圖使男女與他人為性交或猥褻之行為，而引誘、容留或媒介以
 營利者，處5年以下有期徒刑，得併科10萬元以下罰金。以詐術
 犯之者，亦同。
 公務員包庇他人犯前項之罪者，依前項之規定加重其刑至二分之
 一。
附表：
一、在丁○○、柯美慧位於新竹市○區○○街二一○巷一弄二號
    住處扣得：丁○○所有手機二支、帳冊一本、電話名單。
二、在辛○○位於臺北縣三重市○○○路七十一巷三十四號二樓
    之租屋處扣得：手機十支（內含SIM 卡八張）、SIM 卡一張
    、聯絡簿九本及筆記本帳冊四本。
三、在乙○○位於新竹市○○路三五一號二樓之二住處扣得：手
    機三支、高華禮品名片二百張、小柔名片六張、好娃伊護膚
    名片一張。
四、在丙○○及己○○位於桃園縣平鎮市○○○路三號十樓之租
    屋處扣得：四支手機及SIM 卡七張。


司法院資訊處製作；財團法人民間司法改革基金會備份。
